臺灣新北地方法院三重簡易庭簡易民事判決
                                    111年度重簡字第202號
原      告  岑兆榮  
被      告  蔡鋒銘  
訴訟代理人  薛雅薰  
上列當事人間請求侵權行為損害賠償事件，原告提起刑事附帶民
事訴訟（110年度審交附民字第428號），經本院刑事庭裁定移送
前來，本院於民國111年3月29日言詞辯論終結，判決如下：
    主  文
被告應給付原告新臺幣柒拾柒萬壹仟捌佰玖拾叁元，及自民國一
百一十年七月三十ㄧ日起至清償日止，按年息百分之五計算之利
息。
原告其餘之訴駁回。
本判決原告勝訴部分得假執行。
原告其餘假執行之聲請駁回。  
    事  實  及  理  由
一、原告主張：緣被告於民國109年8月6日20時54分許，駕駛車
    牌號碼000-0000號自用小客車，行經新北市新莊區中原東路
    89巷與中原東路口時，欲左轉至中原東路往思源路方向行駛
    ，本應注意車前狀況，隨時採取必要之安全措施，並應注意
    行近行人穿越道，遇有行人穿越時，無論有無交通指揮人員
    指揮或號誌指示，均應暫停讓行人先行通過，而依當時天候
    晴、柏油路面乾燥無缺陷、道路無障礙物、視距良好等狀況
    ，並無不能注意之情事，竟疏未注意及此，未暫時停讓行人
    先行通過， 即貿然通過交岔路口左轉，適原告在行人穿越
    道行走，因閃避不及遭撞當場倒地，而受有右側跟骨閉鎖性
    骨折、左側膝部、左側肩部、左側上背挫傷、右側手肘、臉
    部擦傷等傷害。故被告自應負侵權行為損害賠償責任。茲請
    求項目如下：(一)醫療費用新臺幣（下同）28,093元。(二)
    醫療期間膳食費用3,396元。(三)醫療及照料期間交通費用6
    ,225元。(四) 醫療護理材料費用即助行器、紗布及消毒藥
    等共2,865元。(五)不能工作損失：本件原告因住院、開刀
    手術及右腳下肢不能承重走路，需休養及後續復健無法上班
    ，自109年8月7日起至9月30日止，共請假55天，自同年10月
    1日起至12月31日止，共請假3個月，自109年1月1日起至3月
    3日止(復健每週請假2至3天不能上班)，共計1.2個月。又本
    件原告每月薪資為180,000元，故被告應賠償原告1,086,000
    元（計算式：180,000元/30×55＋180,000元×3＋180,000元×1.
    2＝1,086,000元）。(六)看護費用：原告受傷期間自109年8
    月6日至12月31日止及往後3個月復健治療期間，需由專人照
    護，並由家人額外照護，以一般看護月薪行情每月15,000元
    計算，故請求8個月看護費用120,000元（計算式：8×15,000
    元＝120,000元）。(七)精神慰撫金：原告事故發生後，數月
    不能睡好及反覆有被撞惡夢發生，影響上班精神，且每次面
    對十字馬路口，或依交通號誌燈通過馬路時會產生恐慌感，
    故請求精神慰撫金150,000元。上開金額合計1,396,579元。
    為此，爰依侵權行為之法律關係提起本件訴訟。併為聲明：
    被告應給付原告1,396,579元，及自起訴狀繕本送達翌日起
    至清償日止，按年息百分之5計算之利息。並陳明願供擔保
    ，請准宣告假執行。
二、被告則請求駁回原告之訴，並以：被告目前在監服刑(註：
    已於111年4月1日出監），沒有工作，無能力賠償原告，關
    於醫療費用部分，當初有告知原告可申請強制險理賠，原告
    薪資那麼高，被告願意分期賠償，但都遭原告拒絕等語置辯
    。
三、原告主張之前揭侵權行為事實，為被告所不爭執，且經本院
    核閱本院刑事庭110年度審交易字第628號電子卷證屬實，並
    有原告提出之衛生福利部臺北醫院診斷證明書及國立臺灣大
    學醫學院附設醫院診斷證明書等件可稽。又被告因本件過失
    傷害行為，並經本院刑事庭以110年度審交易字第473號判處
    有期徒刑3月，如易科罰金，以1,000元折算1日，並確定在
    案，有上開刑事判決書可按。堪信原告此部分主張為真實。
四、按因故意或過失，不法侵害他人之權利者，負損害賠償責任
    。又不法侵害他人之身體或健康者，對於被害人因此喪失或
    減少勞動能力，或增加生活上之需要時，應負損害賠償責任
    。不法侵害他人之身體、健康、名譽、自由、信用、隱私、
    貞操，或不法侵害其他人格法益而情節重大者，被害人雖非
    財產上之損害，亦得請求賠償相當之金額，民法第184條第1
    項前段、第193條第1項、第195條第1項分別定有明文。本件
    被告對原告有過失侵權行為，已如前述，被告自應負損害賠
    償責任。茲就原告據以請求被告賠償之項目及金額逐項審酌
    如下：
  ㈠醫療費用部分：
    原告主張其因本件事故受傷支出醫療費用28,093元等語，業
    據其提出衛生福利部臺北醫院醫療費用收據、郵政醫院繳費
    收據及國立臺灣大學醫學院附設醫院門診醫療費用收據等件
    為證，復為被告所不爭執，是原告此部分請求，自屬有據，
    應予准許。  
　㈡醫療期間膳食費用部分：　
　　原告主張其於醫療期間支出膳食費用3,396元等語，固據提
    出微風台大醫院商場電子發票證明聯18紙及全家超商電子發
    票證明聯5紙為證。然查，日常飲食乃每人每日所必需，不
    因車禍住院或居家照護而有所影響，且原告並未舉證證明其
    因所受傷勢有特殊飲食之必要，是尚難認原告主張之膳食費
    用係因系爭事故所生損害，是原告此部分請求，洵屬無據，
    不應准許。
　㈢醫療及照料期間交通費用部分：
　　原告主張其於醫療及家人照料期間，因傷勢搭乘計程車往返
    醫院、警局、調解會及新北地方檢察署而支出交通費用共計
    6,225元等語，業據提出計程車運價證明1 紙及計程車乘車
    證明7 紙為證。經查，本院審酌原告因本件車禍事故受有右
    側跟骨閉鎖性骨折、左側膝部、左側肩部、左側上背挫傷、
    右側手肘、臉部擦傷之傷害，行走不便，確有搭乘計程車往
    返醫院治療之必要，是原告此部分主張往返醫院之交通費用
    ，自應准許，至於原告因往返警局、調解委員會及新北地方
    檢察署所生之交通費用部分，因損害賠償之債，以損害發生
    及原因事實，二者之間有相當因果關係為成立要件。而人民
    因調解、訴訟所花費時間、勞力及金錢，不可一概認屬他方
    應賠償之損害，蓋原告循民事訴訟主張自身權利，本需耗費
    相當勞費聲請調解或進行訴訟，而被告應訴亦有勞費支出，
    此為法治社會解決私權糾紛制度設計所不得不然，故雙方勞
    費支出，除法律另有規定外，本應由各當事人自行承擔，尚
    難向他方請求損害賠償，是原告前往警局、調解委員會及新
    北地方檢察署所生之交通費用，係屬原告就本件交通事故為
    行使權利而應自行負擔之訴訟成本，非屬必要費用，無從准
    許。從而，原告請求往返醫院之交通費用4,935元（計算式
    ：6,225元－9/26警局290元－11/4調解會300元－12/30新北地
    檢署700元＝4,935元），洵屬有據，應予准許，逾此部分之
    請求，則屬無據，應予駁回。
　㈣醫療護理材料費用部分：
　　原告主張其因本件事故受傷支出醫療護理材料費即購買助行
    器、紗布及消毒藥等物而支出2,865元，業據提出美德耐電
    子發票證明聯、杏一電子發票證明聯及勝霖藥品電子發票證
    明聯等件為證。經核均係為治療本件車禍事故所受傷勢所必
    需，是原告此部分請求，亦屬有據。
　㈤不能工作損失部分：
　　原告主張其因住院、開刀手術及右腳下肢不能承重走路，需
    休養及後續復健無法上班，自109年8月7日起至9月30日止，
    共請假55天，自同年10月1日起至12月31日止，共請假3個月
    ，自109年1月1日起至3月3日止(復健每週請假2至3天不能上
    班)計1.2個月不能工作。又本件原告每月薪資為180,000元
    ，故被告應賠償原告1,086,000元（計算式：180,000元/30×
    55＋180,000元×3＋180,000元×1.2＝1,086,000元）等語，業據
    提出衛生福利部臺北醫院診斷證明書、國立臺灣大學附設醫
    院診斷證明書等件為證。查依臺北醫院109年8月6日診斷證
    明書記載：「病人於民國109年8月6日21時12分至急診就診
    ，經診治後轉入本院病房住院。」等情，另依臺大醫院109
    年11月18日診斷證明書記載：「病人因上述原因（右跟骨骨
    折），……民國109年8月16日至本院住院，民國108年8月18日
    接受關節鏡復位固定手術，民國109年8月20日出院，手術後
    右下肢需石膏固定六週，三個月無法負重，於民國109年9月
    1日、民國109年9月29日、民國109年11月18日門診複查，需
    枴杖助行、復健約半年，宜於門診持續追蹤治療。」等情，
    則原告不能工作之期間應係自109年8月7日起，迄109年8月2
    0日出院之日起3個月內止，再參諸原告所提出醫療費用單據
    ，其於109年11月19日以後，尚有於109年12月16日、110年2
    月17日、110年3月10日就診。是應認原告不能工作之期間為
    自109年8月7日至109年11月19日止及於109年12月16日、110
    年2月17日、110年3月10日，合計3個月又16日。至原告雖提
    出請假申請書，主張其不能工作期間迄至109年12月31日止
    ，且其後3個月內每週須復健治療2-3天尚有1.2個月亦不能
    工作云云。然原告既未提出醫師診斷證明其自109年11月19
    日以後除就診日外仍有不能工作之情，尚難僅因其自行向任
    職之工作單位請假，即遽認已達全然無法工作之狀態。又查
    ，原告主張其於事故發生前任職於今一鋁科技股份有限公司
    ，擔任總監，每月薪資為180,000元等語，並提出109年5月
    份至109年7月份止之薪資條為證。是原告於事故發生前之月
    薪應為180,000元。從而，原告得請求被告給付不能工作之
    損失應為636,000元【計算式：180,000元×(3＋16/30）＝636,
    000元】，逾此部分之請求，不能准許。
　㈥看護費用部分：
　　原告主張其受傷期間，8個月需由專人照護，並由家人專職
    照護，以一般看護月薪行情每月15,000元計算，故請求看護
    費用120,000元（計算式：8×15,000元＝120,000元）等語。
    然查，依據原告所提出衛生福利部臺北醫院診斷證明書、國
    立臺灣大學醫學院附設醫院診斷證明書所示，均無記載原告
    於109年8月6日受傷後，有何需專人照護之情。此外，原告
    復未提出其他證據舉證以實以說。從而，尚難認原告自109
    年8月6日急診就診後起算8個月內有由專人全日照護之必要
    ，是原告此部分請求，洵屬無據，不能准許。
　㈦精神慰撫金部分：
　　按慰藉金之多寡，應斟酌雙方之身分、地位、資力與加害之
    程度及其他各種情形核定相當之數額。其金額是否相當，自
    應依實際加害情形與被害人所受之痛苦及雙方之身分、地位
    、經濟狀況等關係決定之（最高法院85年度台上字第460號
    判決意旨參照）。爰審酌原告係大學畢業，現擔任建造設備
    工程總監，月收約18萬元，109年所得給付總額273萬餘元，
    名下無財產；被告為國中肄業，入監前到處打零工，月收約
    3萬多元，109年度無所得，名下有汽車等情，業據兩造陳明
    在卷，並有本院依職權調取兩造稅務電子閘門財產所得調件
    明細表可參。是本院斟酌兩造上揭身分、社會地位、資力、
    被告行為之侵害情節、原告所受傷害之程度，暨審酌原告因
    本件事故受傷於日常生活受影響情形及精神上所受痛苦等一
    切情狀，認原告請求精神慰撫金150,000元，尚屬過高，本
    院認應以100,000元為適當，逾此部分之請求，應予駁回。
　㈧綜上，原告得請求被告賠償之金額應為771,893元（計算式：
    醫療費用28,093元＋醫療及照料期間交通費用4,935元＋醫療
    護理材料費用2,865元＋不能工作損失636,000元＋精神慰撫金
    100,000元）。　　
五、末查，經本院向國泰世紀產物保險股份有限公司查詢，就系
    爭車禍事故，尚無強制險理賠紀錄，有該公司函文可按，是
　　自無扣除保險給付可言。至被告雖辯稱目前在監服刑，沒有
    工作，無能力賠償原告云云。然按有無資力償還，乃係執行
    問題，不得據為不負履行義務之抗辯，是其所辯，尚無可採
    。
六、綜上所述，原告依據侵權行為之法律關係，請求被告應給付
    771,893元及自起訴狀繕本送達翌日即110年7月31日起至清
    償日止，按年息百分之5計算之利息，為有理由，應予准許
    ；逾此部分之請求，為無理由，應予駁回。
七、本判決原告勝訴部分，係適用簡易程序所為被告敗訴之判決
    ，爰依民事訴訟法第389條第1項第3款之規定，依職權宣告
    假執行。至原告敗訴部分，其假執行之聲請，即失其依據，
    應併予駁回。　
八、本件事證已臻明確，兩造其餘主張、攻擊防禦方法及所提之
    證據，均核與本件判決所認結果不生影響，爰毋庸逐一再加
    論述，附此敘明。　　
九、又本件係由本院刑事庭移送民事庭之刑事附帶民事訴訟事件
    ，依刑事訴訟法第504條第2項之規定，免納裁判費，且本件
    訴訟中亦未生其他訴訟費用，故無庸為訴訟費用負擔之諭知
    ，併予敘明。 　　　　　　　
中　　華　　民　　國　　111 　年　　4 　　月　　29　　日
                  三重簡易庭  法  官  王士珮
以上正本係照原本作成。
如不服本判決，應於送達後20日內，向本院提出上訴狀，並表明
上訴理由，如於本判決宣示後送達前提起上訴者，應於判決送達
後20日內補提上訴理由書（須附繕本）。
中　　華　　民　　國　　111 　年　　4 　　月　　29　　日
                              書記官  楊家蓉